Inventaris van het archief van de Centrale Dienst der Arbeidsinspectie: Directeur-Generaal van de Arbeid, 1888-1950 (ca. 1975)
Nationaal Archief, Den Haag
- Supplementen op het archief 1983, 1984-1986, II.
  - Taak. Belangenbehartiging (351), 3
    - Arbeidsverhoudingen, 3.6
      - Werkgelegenheid. Werkeloosheid., 3.6.4
        - Dossiers:, 1570
          - 1.834 (5): Wet inzake arbeid gehuwde vrouwen, Bijlagen, 1937.
          ---: Vragen betreffende de Wet inzake arbeid gehuwde vrouwen, 1937 - 1938.
          ---: Wet vrouwelijke arbeidskrachten, 1934 - 1938.
          ---: Wet vrouwelijke arbeidskrachten, 1938 - 1939.
        - Dossiers:, 1571
          - 1.834: Arbeid van meisjes, 1939 - 1950.
          - 1.836: Bestrijding der werkloosheid onder de jeugd, 1933 - 1938.
          ---: Werkloosheid in sigarenindustrie, 1934 - 1950.
          ---: idem statistiek, 1948 - 1950.
          ---: Werkloosheid in de akkerbouw, 1938.
          ---: Werkloosheid in de meubelindustrie, 1933.
          ---: Bestrijding der werkloosheid (o.a. door werkverruiming), Behoud van arbeidsgelegenheid, 1944 - 1949.
          - 1.836/07.58: Werkloosheid (Commissie - Hacke) I, 1932 - 1933.
          - 1.836/07.58: Werkloosheid (Commissie - Hacke) II, 1933 - 1934.
        - Dossiers:, 1572
          - 1.836.13 - 053.7 (1): Bestrijding werkloosheid onder de jeugd, Ontwerpverbod arbeid van 14-jarigen, behandeling Hooge Raad van Arbeid, 1939.
          - 1.836.13 (1): Wet Amusementskunstenaars, 1942 - 1949.
          - 1.836.14: Verordeningen nopens werktijden, uitgevaardigd tijdens de bezetting (o.m. i.v.m. verduisteringsmaatregelen), 1940 - 1943.
          ---: Besluit steunverlening stilgelegde bedrijven, 1941 - 1942.
          ---: Vacantiebesluit Verplegend Personeel, 1941 - 1944.
        - Dossiers:, 1573
          - 1.836.14: Totstandkoming en wijziging van de wet tot betere verdeling van de beschikbare arbeid, 1936 - 1937.
          ---: Totstandkoming en wijziging a.m.v.b. ex artt. 2 en 3 der wet betere verdeeling beschikbaren arbeid, 1937 - 1938.
        - Dossiers:, 1574
          - 1.836.14: Totstandkoming en wijziging a.m.v.b. ex artt. 2 en 3 der wet verdeeling beschikbaren arbeid, 1938.
          - 1.836.14: Totstandkoming en wijziging a.m.v.b. ex artt. 2 en 3 der wet verdeeling beschikbaren arbeid, 1938 - 1939.
          - 1.836.14: Toepassing wet inzake verdeling van de beschikbare arbeid, 1937 - 1939.
          ---: Arbeidsspreiding, gelijkmatige verdeling van de beschikbare arbeid (verkorting van de arbeidstijd), 1946 - 1949.
          - 1.836.2: Wet tot regeling van het verrichten van arbeid door vreemdelingen, 1933 - 1936.
          ---: idem uitvoering, 1934 - 1941.
          ---: Wet tot regeling van het zelfstandig uitoefenen van beroepen en bedrijven door vreemdelingen, 1936 - 1938.
          ---: Toepassing wet tot regeling van arbeid in loondienst door vreemdelingen- Opsporen van overtredingen door de A.I., 1935 - 1937.
        - Dossiers:, 1575
          - 1.836.2: Toepassing wet tot regeling verrichten van arbeid in loondienst door vreemdelingen, Vergunningenvoor personen, werkzaam in 's Rijksdienst (deksjongens), 1936.
          ---: idem bevat ook: wet tot regeling van het zelfstandig uitoefenen van beroepen en bedrijven door vreemdelingen, 1934 - 1936.
          ---: Uitvoering art. 2 der wet tot regeling van het verrichten van arbeid door vreemdelingen (K.B. 14-9-1934, no 10), 1934 - 1935.
          ---: Toepassing wet tot regeling verrichten van arbeid in loondienst door vreemdelingen - Adviezen inzake te verlenen vergunningen, 1936 - 1946.
          ---: Bescherming beroepsmusici, 1942 - 1948.
          - 1.836.324: Vervanging van oudere arbeiders, 1931 - 1932.
        - Dossiers:, 1576
          - 1.836.33: Vervanging van vrouwen en meisjes door jongens, 1938 - 1939.
          - 1.836.4: Arbeidsdienst, 1932 - 1941.
          - 1.836.82: Geldelijke ondersteuning bij werkloosheid, 1934 - 1941.
          - 1.836.82: Geldelijke ondersteuning bij werkloosheid, 1948 - 1950.
          - 1.837: Huisarbeidswet - totstandkoming en wijziging, 1919 - 1932.
          - 1.837: Huisarbeidswet - totstandkoming en wijziging, 1942 - 1943.
          - Adressen inzake voorbereiding en uitvoering Huisarbeidswet, 1919 - 1934.
        - Dossiers:, 1577
          - 1.837: Huisarbeidswet - Algemeen, 1935 - 1937.
          ---: Klachten inzake overtreding Huisarbeidswet, 1937 - 1942.
          ---: Klachten inzake overtreding Huisarbeidswet, 1943 - 1946.
          ---: Huisarbeidswet - Uitvoering algemeen, 1935 - 1949.
          ---: Voorgeschiedenis Huisarbeidswet, 1943 - 1949.
          ---: Loonboekje, Huisarbeidersregister, 1936 - 1943.
          ---: Huisarbeidsbesluit, totstandkoming en wijziging, 1933 - 1936.
        - Dossiers:, 1578
          - 1.837: Huisarbeidsbesluit, totstandkoming en wijziging, 1938 - 1949.
          - 1.837: Huisarbeidsbesluit, totstandkoming en Bijlagen.
          ---: Vrijstellingen ex art. 10 H.A.B., van het bepaalde in art. 4 H.A.B. betreffende werkzaamheden, genoemd in art. 1, 9 H.A.B. - Behandelen van vuil wasgoed, 1937 - 1944.
          ---: Adviezen inzake vrijstellingen ex art. 10 H.A.B. (bepalingen omtrent werklokalen), 1941.
          ---: Adviezen inzake verzoeken om vrijstelling ex art. 10 H.A.B, 1947 - 1950.
          - 1.838.22.07.76: H.A.B. art. 10 algemeen; Vrijstellingen ex art. 10 H.A.B., 1936 - 1950.
          - 1.837: Centrale Huisarbeids-Commissie; Schoonmaken van fruit etc., 1940.
          - 1.837: Centrale Huisarbeids-Commissie; waschindustrie, 1940.
          - 1.837: Centrale Huisarbeids-Commissie; op kaartjes naaien of bevestigen van knoopen, 1940.
        - Dossiers:, 1579
          - 1.837: Toepassing van art. 3 H.A.B. - Toepasselijkheid H.A.W. op de waschindustrie, 1936 - 1938.
          ---: Totstandkoming en wijziging a.m.v.b. ex artt. 1, 3, 8, 10 en 20 H.A.W. Uienpellen als huisarbeid, 1932 - 1939.
          ---: Vrijstelling ex art. 10 H.A.B. etc. - Vervaardigen, herstellen en afwerken van onder- en bovenkleding, daaronder begrepen schoeisel en hoofdbedekking, 1936 - 1940.
          ---: Vrijstellingen ex art. 10 H.A.B. etc. - Het plakken van gummi-artikelen en het bewerken, sorteren en verpakken van celluloidwaren, 1936 - 1938.
          ---: idem Behandelen van vuil waschgoed, 1936 - 1947.
          ---: idem. 1937 - 1942.
        - Dossiers:, 1580
          - 1.837 H.A.B: Werkzaamheden aangewezen als huisarbeid, 1936 - 1949.
          ---: Centrale Huisarbeids-Commissie, Confectiebedrijf, 1931 - 1949.
          ---: Huisarbeidscommissie Amsterdam - Wasscherijen. 1936.
          ---: Centrale Huisarbeids-Commissie - Schoenen, 1936 - 1937.
          ---: Centrale Huisarbeids-Commissie Tricotage, 1938 - 1939.
          ---: Centrale Huisarbeids-Commissie Algemeen artt. 5, 8, 1938 - 1939.
          ---: Centrale Huisarbeids-Commissie Maatkledingbedrijf, 1938 - 1942.
      - Enquête's, 3.6.5
        - Dossiers:, 1957
          ---: Enquête sociaal werkster in de onderneming - 3e district, 1946-1949.
          ---: Enquête sociaal werkster in de onderneming - 4e district, 1946-1949.
          ---: Enquête sociaal werkster in de onderneming - 5e district, 1946-1949.
        - Dossiers:, 1958
          Staten opgemaakt naar aanleiding van de enquêteformulieren Sociaal Werkster in de bedrijven, 1946-1952.
        - Dossiers:, 1959
          ---: Enquête sociaal werkster in de onderneming - 1e district, 1947-1949.
          ---: Enquête sociaal werkster in de onderneming - 2e district, 1947-1949.
          ---: Enquête sociaal werkster in de onderneming - 2e district, Nieuwe formulieren 6e - 10e district, 1947-1949.
        - Dossiers:, 1960
          ---: Aanvullende enquête PNO (Staten), 1948.
          ---: Rapport Ploegenarbeid.
          ---: Enquête cursussen aan fabrieksmeisjes District 1.
          ---: Enquête cursussen aan fabrieksmeisjes District, 2.
          ---: Enquête cursussen aan fabrieksmeisjes District, 3.
          ---: Enquête cursussen aan fabrieksmeisjes District, 4.
          ---: Enquête cursussen aan fabrieksmeisjes District, 5.
          ---: Enquête cursussen aan fabrieksmeisjes District, 7.
          ---: Enquête cursussen aan fabrieksmeisjes District, 8.
          ---: Enquête cursussen aan fabrieksmeisjes, district 10.
          ---: Enquête "Personeelsverenigingen", 1948-1950.
          ---: Enquête Personeelsbeleid punten 7 t/m 10.
          ---: Enquête voor het primaire onderwijs aan nijverh.-scholen voor meisjes (Juni 19?).
        - Dossiers:, 1961
          ---: "Duplicaat-stukken van de Commissie Ruys van Dugteren (werkcomité: H.W. in de bedrijven)".
          ---: Overzichtstaten van de Enquête S.W. 10e D.
          ---: Ingevulde formulieren Enquête S.W. Xe D.
          ---: Enquête S.W. i/d bedrijven 6e district.
          ---: Enquête S.W. i/d bedrijven, 7e district.
          ---: Enquête S.W. i/d bedrijven, 8e district.
          ---: Enquête S.W. i/d bedrijven, 9e district.
        - Dossiers:, 1962
          ---: Enquête genoten onderwijs jeugdige fabrieksarbeiders. 1949.
          formulieren 2e district.
          formulieren 3e district (3x).
          formulieren 4e district.
          formulieren 5e district.
          formulieren 7e district.
          formulieren 8e district.
        - Dossiers:, 1963
          ---: Enquête rusthuizen en pensions 1949.Vooronderzoek Jan.-Febr. 1949 en correspondentie. enquête rusthuizen en pensions rapporten. mei 1949.
    - Arbeidersbescherming. Wetten. (-1.838), 3.7
      - Wetten algemeen, 3.7.1
        - Dossier:, 1580
          - 1.838.1: Voorbereiding eener Bakkerswet, 1909 - 1910.
        - Dossiers:, 1581
          - 1.838.1: Voorbereiding eener Bakkerswet, 1910 - 1911.
          - 1.838.1: Voorbereiding eener Bakkerswet, 1911 - 1916.
          ---: Ontwerp Bakkerswet, 1917 - 1921.
          - 1.838.1: Toepassing art. 77 A.w. (instructie toezichthoudend personeel, Organisatiebesluit bevoegdheden, 1911 - 1949.
        - Dossiers:, 1582
          - 1.838.1: Arbeidstijden "Wet Schaper", Correspondentie inzake arbeidsduur, 1911 - 1918.
          - 1.838.11: Arbeidstijden en wachtgeldregeling in de sigarenindustrie, 1947 - 1950.
          ---: Arbeidstijd, 5 daagse werkweek, correspondentie, 1920 - 1946.
          ---: Arbeidstijd, 5 daagse werkweek, correspondentie, 1946 - 1947.
          ---: Arbeidstijd, 5 daagse werkweek, correspondentie, 1947 - 1950.
          ---: Arbeidstijd, 5 daagse werkweek, correspondentie, Bouwbedrijven, 1947 - 1950.
        - Dossiers:, 1583
          - 1.838.11: Arbeidstijdverkorting (5 daagse werkweek), Gieterijen, 1947 - 1948.
          - 1.838.11: Arbeidstijdverkorting (5 daagse werkweek), Israelitische bedrijven, 1937 - 1950.
          - 1.838.11: Arbeidstijdverkorting (5 daagse werkweek), Knopenfabrieken, 1947 - 1949.
          - 1.838.11: Arbeidstijdverkorting (5 daagse werkweek), Textielindustrie, 1948 - 1949.
          - 1.838.11: Arbeidstijdverkorting (5 daagse werkweek), Waterstaatswerken, 1948 - 1950.
          - 1.838.113.4: Adressen inzake voorbereiding van een Landbouw-Arbeidswet, 1921 - 1939.
          ---: Gemeenteverordeningen inzake huisvesting van inwonend personeel op boerderijen, 1904 - 1913.
          ---: Omzetbelasting, invoerrechten, 1933 - 1937.
        - Dossiers:, 1584
          - 1.838.113.4: Tabakswet (mechanisatie sigarenindustrie), 1934 - 1946.
          ---: Dans- en amusementsorkestenbesluit, 1942 - 1943.
          ---: Besluit vrije middag huispersoneel, 1943 - 1947.
          ---: Buitengewoon Besluit Verenigingen Werkgevers en Werknemers, 1945 - 1950.
          ---: Wekelijkse rustdag toonkunstenaars, 1941 - 1949.
          ---: Rustdagbesluit Toonkunstenaars, Uitvoering, 1941 - 1948.
          ---: Rustdagbesluit Toonkunstenaars, Uitvoering, 1948 - 1950.
        - Dossiers:, 1585
          - 1.838.113.4: Rustdagbesluit Toonkunstenaars; totstandkoming en wijziging, 1941 - 1950.
          ---: Wet tot bescherming van de sociale belangen van toonkunstenaars, 1947 - 1950.
          - 1.838.12: Voorbereiding eener wet tot verbod of beperking van de Zondagsarbeid van loonarbeiders, 1909 - 1921.
          - 1.838.13: Feest- en gedenkdagen, 1947.
        - Dossiers:, 1586
          - 1.838.14.078: Administratieve behandeling van vergunningen (redactie, gebruik formulieren enz.), ?.
          - 1.838.14: Verlenen van algemene machtiging aan districtshoofden, 1920 - 1939.
          - 1.838.14.07.86 Alg. 10a: Loonvoorwaarden verbonden aan vergunningen, 1921 - 1941.
          - 1.838.14: Afwijzende beschikkingen beroep, 1921 - 1939.
          ---: Controle, 1922 - 1940.
          ---: Voorwaarden verbonden aan vergunningen, 1923 - 1942.
          ---: Distributie van verleende vergunningen, 1923 - 1950.
          ---: Intrekking van vergunningen, 1925 - 1938.
          ---: Overwerkvergunning, couponboekjes, machtiging, vrijstelling enz., 1925 - 1946.
        - Dossiers:, 1964
          - 1.838.9: Stakingen, 1945-1950.
          Nagekomen dossiers.
          - Totstandkoming en wijziging van A.M.v.B. ex art. 72 AW 1919; (Extra controlemiddelen), 1919-1946.
          - 1.838.1 art. 72: Toepassing art. 72 AW, 1926-1949.
          /VI: Wijziging der Arbeidswet 1919 - Ontwerp. 1919.
          /VII: Wijziging der Arbeidswet 1919 - Ontwerp, april - augustus 1919.
        - Dossiers:, 1594
          ---: Stichting van de Arbeid - Ingekomen vergaderstukken, april-juli 1946.
          ---: Stichting van de Arbeid - Ingekomen vergaderstukken, augustus - september 1946.
        - Dossiers:, 1595
          - 331.1.06.04: Contact Commissie Ministerie van Sociale Zaken en Stichting van de Arbeid, 1946 - 1948.
          - 1.838.83: Nota's Stichting van de Arbeid, vertrouwelijk aan D.B. gezonden, 1947 - 1949.
          ---: Strijdmethoden tussen werkgevers en werknemers, 1946.
          ---: Gemengde verenigingen van werkgevers en werknemers, 1941 - 1948.
          - 1.839.61: Tewerkstelling, plaatsing van invaliden en blinden, 1941 - 1949.
      - Arbeidswet (AW) (-1.838), 3.7.2
        - "Wetsinterpretatie Arbeidswet"., 1890-1907; 1655; 1 deel
        - "Wetsinterpretatie Arbeidswet"., 1907-1923; 1656; 1 deel
        - "Wetsinterpretatie Arbeidswet en Hinderwet"., 1890-1916; 1657; 1 deel
        - "Wetsinterpretatie Arbeidswet en Hinderwet"., 1900-1919; 1658; 1 deel
        - "Wetsinterpretatie Arbeidswet, Hinderwet en Veiligheidswet"., 1890-1899; 1659; 1 deel
        - "Wetsinterpretatie Hinderwet en Veiligheidswet"., 1897-1904; 1660; 1 deel
        - "Wetsinterpretatie Hinderwet en Veiligheidswet"., 1904-1908; 1661; 1 deel
        - "Wetsinterpretatie Hinderwet ene Veiligheidswet"., 1908-1928; 1662; 1 deel
        - Dossiers:, 1718
          -1.838.11: Dagelijkse werktijd, 9-urendag, 40-urige werkweek, 1931-1947.
          301.0: Arbeidswet 1919 (algemeen dossier), 1920-1940.
          301.0/I: Wijzigingen der Arbeidswet, 1903-1904.
        - Wijzigingen Arbeidswet:, 1719
          301.0/II: Wijzigingen der Arbeidswet, 1909-1910.
          301.0/III: Wijzigingen der Arbeidswet, 1910-1911.
          301.0/IV: Wijzigingen der Arbeidswet, 1911-1916.
          301.0/V: Wijzigingen der Arbeidswet, 1914-1919.
        - Totstandkoming en wijziging Arbeidswet, 1720
          Zie ook inv. nr. 1819.
          -1.838.1 AW A: Totstandkoming en wijziging der Arbeidswet 1919, 1920-1922.
          -1.838.1 AW AII: Totstandkoming en wijziging der Arbeidswet 1919, 1921-1924.
          -1.838.1 AW AIII: Totstandkoming en wijziging der Arbeidswet 1919, 1924-1928.
          -1.838.1 AW AIV: Totstandkoming en wijziging der Arbeidswet 1919, 1928-1935.
        - Totstandkoming en wijziging Arbeidswet, 1721
          -1.838.1 AW AV: Totstandkoming en wijziging der Arbeidswet 1919, 1935-1949.
          -1.838.1 AW H: Totstandkoming en wijziging der Arbeidswet 1919, 1924-1925.
          -1.838.1 AW C: Totstandkoming en wijziging der Arbeidswet 1919, 1924-1929.
          -1.838.1 AW DI: Totstandkoming en wijziging der Arbeidswet 1919, 1924-1930.
        - Totstandkoming en wijziging Arbeidswet, 1722
          -1.838.1 AW DII: Totstandkoming en wijziging der Arbeidswet 1919, 1930-1934.
          -1.838.1 AW DIII: Totstandkoming en wijziging der Arbeidswet 1919, 1936-1938.
          -1.838.1 AW E: Totstandkoming en wijziging der Arbeidswet 1919, 1924-1926.
          -1.838.1 AW HI: Totstandkoming en wijziging der Arbeidswet 1919, 1948-1949.
          -1.838.1 AW HII: Totstandkoming en wijziging der Arbeidswet 1919, 1948-1950.
        - Dossiers:, 1723
          3011 II: Het Arbeidsbesluit ex art. 4 der Arbeidswet / in 't algemeen, 1906-1911.
          3012.0 I: Wijzigingen Arbeidsbesluit ex art. 5 en 11 der Arbeidswet, 1908-1911.
          3012.0 II: Wijzigingen Arbeidsbesluit ex art. 5 en 11 der Arbeidswet, 1911.
          3012.0 III: Wijzigingen Arbeidsbesluit ex art. 6. sub 7a der Arbeidswet 1911, (Overwerkbesluit), 1912-1915.
          ?000 IV: Adressen inzake wijziging der Arbeidswet 1919, 1927-1938.
        - Invoering Arbeidswet, 1724
          301.03 I: Invoering der Arbeidswet 1919 en de gevolgen daarvan, 1920.
          301.03 II: Invoering der Arbeidswet 1919 en de gevolgen daarvan, 1920.
          301.03 III: Invoering der Arbeidswet 1919 en de gevolgen daarvan, 1921-1931.
        - Jurisprudentie Arbeidswet, 1725
          A & R: Jurisprudentie Arbeidswet I, (1921-1930).
          A & R: Jurisprudentie Arbeidswet II, (1931-1940).
          8801: Vonnissen inzake overtreding der Arbeidswet 1919. Veroordeling zonder oplegging van straf, 1934-1949.
        - Uitvoering Arbeidswet, 1726
          3.01 Ter I: Formulieren uitvoering Arbeidswet 1911, 1911.
          3.01 Ter II: Formulieren uitvoering Arbeidswet 1911, 1911-1913.
          3.01 Ter III: Formulieren uitvoering Arbeidswet 1911, 1914-1920.
        - Dossiers:, 1727
          3.01 /II: Uitvoering en toepassing der Arbeidswet 1911, algemeen dossier, 1911-1915.
          3.01 Bis: Toepasselijkheid der Arbeidswet 1901 op diverse bedrijven, inrichtingen en werkzaamheden, 1911-1919.
          301.021: Toepasselijkheid der Arbeidswet 1919 op gestichten,1920-1926.
          3602/9: Commissie betreffende wijziging van de Arbeidswet 1919 in verband met de Onderwijswetten, 1924-1925.
          3602/10: Commissie betreffende wijziging van de Arbeidswet 1919 in verband met de quaestie Jamin enz., 1917.
        - Dossiers:, 1728
          8010 V: Klachten overtreding Arbeidswet 1919, Apotheken, 1937-1948.
          8010 VI: Klachten overtreding Arbeidswet 1919, Groep VI Hout-, Kurk- en stroobewerking, 1923-1950.
          8010 VII: Klachten overtreding Arbeidswet 1919, Groep VII Kleding en reiniging (kleermakerijen, confectiefabrieken, wasscherijen enz.), 1922-1950.
          8010 VIII: Onderzoek klachten Arbeidswet 1919, Groep VIII Kunstnijverheid, 1925.
          8010 X: Klachten overtreding Arbeidswet 1919 Groep X Veenderijen, mijnen, 1923-1927.
          8010 XI: Klachten overtreding Arbeidswet 1919 Groep XI Metaalbewerking, 1922-1948.
        - Dossiers:, 1729
          8010 XVIIa: Klachten overtreding Arbeidswet 1919, Groep XVIIa Bakkerijen, 1935-1949.
          8010 XVIIc: Klachten overtreding Arbeidswet 1919, Groep XVIIc Zuivelfabr, 1922-1939.
          8010 XVIId: Klachten overtreding Arbeidswet 1919, Groep XVIId Tabak-, sigaren- en sigarettenfabrieken, 1930-1940.
          8010 XVIIe: Klachten overtreding Arbeidswet 1919, Groep XVIIe Voedings- en genotmiddelen, 1922-1935.
          Berechting slagerijen, 1934.
        - Dossiers:, 1730
          8010 alg: Klachten overtreding der Arbeidswet 1919, Algemeen, 1923-1946.
          8010: Klachten overtreding der Arbeidswet 1919, Kinderarbeid, 1923-1940.
          8010 I: Klachten overtreding der Arbeidswet 1919, Groep I Steen-, glas-, kalk- en aardewerkindustrie, 1922-194?.
          8010 III: Onderzoek klachten Arbeidswet 1919, Groep III Drukkerijen en.
          fotografische ateliers, 1922-1950.
          8010 IV: Onderzoek klachten Arbeidswet 1919, Groep IV Bouwdrijven, schilders enz, I, 1923-1937.
          8010 IV: Onderzoek klachten Arbeidswet 1919, Groep IV Bouwbedrijf, schilders, baggerwerken, 1938-1950.
          8010 V: Onderzoek klachten Arbeidswet 1919, Groep V Chemische nijverheid, 1925-1943.
        - Dossiers:, 1731
          8010 XIII: Onderzoek klachten Arbeidswet 1919, Groep XIII Scheepswerven, carrosseriefabrieken, wapenmakerijen, 1922-1946.
          8010 IX: Onderzoek klachten Arbeidswet 1919, Groep IX Lader, wasdoek, rubber, 1924-1947.
          8010 XII: Onderzoek klachten Arbeidswet 1919, Groep XII Machinefabrieken enz., 1923-1950.
          8010 XIV: Onderzoek klachten Arbeidswet 1919, Groep XIV Papierfabrieken, boekbinderijen, 1923-1937.
          8010 XV: Onderzoek klachten Arbeidswet 1919, Groep XV A Vlasserijen, XV B Textielfabrieken, 1922-1949.
          8010 XVI: Onderzoek klachten Arbeidswet 1919, Groep XIV Gas- en electriciteitsfabrieken, 1924-1936.
          8010 XVI B: Onderzoek klachten Arbeidswet 1919, Graanmalerijen, 1926-1941.
        - Dossiers:, 1732
          8010 XVIIe: Onderzoek klachten Arbeidswet 1919, Groep XVIIe Voedings- en genotmiddelen, 1935-1949.
          Berechting slagerijen, 1933-1935.
          8010 XVIII: Onderzoek klachten Arbeidswet 1919, Groep XVIII Landbouw, aardbeien, bloembollen, uien, 1928-1946.
          8010 XX: Onderzoek klachten Arbeidswet 1919, Groep XX Handel, 1941-1942.
          8010 XXIV: Onderzoek klachten Arbeidswet 1919, Groep XXIV Bemalingsinrichtingen, 1932-1937.
          8010: kantoren idem, Kantoren, 1923-1948.
          8010: hotels idem, Koffiehuizen en hotels, 1929-1949.
          8010: Onderzoek klachten Arbeidswet 1919 - Rustdagbesluit Transportarbeiders Chauffeurs, 1930-1933.
          8010: verpl. idem, Verplegingsinrichtingen, 1930-1949.
          8010: winkels idem, Winkels, 1924-1950.
        - Dossiers:, 1733
          811 V: Toepasselijkheid der Arbeidswet 1919 op diverse bedrijven, inrichtingen enz., 1920-1935.
          8110 I: Inlichtingen aan belanghebbenden omtrent de toepasselijkheid van Arbeidswet 1919 op hun bedrijf, inrichting of arbeid, 1919-1922.
          8110: Inlichtingen aan belanghebbenden inzake toepasselijkheid der Arbeidswet 1919 op hun bedrijf, inrichting of arbeid, 1922-1949.
          2311/32 Vb: Vonnissen inzake overtreding der Arbeidswet 1919.
          Vonnissen betr. toepasselijkheid der Arbeidswet 1919 in slagerijen, 1926-1928.
          81: Toepassing van de artikelen 1 - 8 der Arbeidswet 1919, 1919-1930.
        - Dossiers:, 1734
          - 1.838.1 AW art.1.1: Toepassing art. 1.1. Arbeidswet t.a.v. landbouw, 1930-1932.
          - 1.838.1 AW algemeen: Toepassing art. 1.1. Arbeidswet algemeen, 1931-1947.
          - 1.838.1 AW art.1.1: Toepassing art. 1.1. Arbeidswet t.a.v. arbeid in winkels, 1914-1939.
          - 1.838.1 AW art 1.1: Toepassing art. 1.1 Arbeidswet op huisarbeid, 1921-1948.
          - 1.838.1 AW art.1.1: Toepassing art. 1 Arbeidswet - begrip "onderneming", 1933-1936.
          -----: Toepassing 1 Arbeidswet - Rechterlijke beslissingen omtrent bouw-, grond- en graafwerken, enz, 1925-19?5.
        - Dossiers:, 1735
          811210: Toepassing artt. 1, 1a en 1, 2a Arbeidswet 1919, Verwerken van producten van land-, duin-, boschbouw of van veehouder in fabrieken, 1919-1950.
          811211: Toepassing van artt. 1, 1a en 1, 2a Arbeidswet 1919, grasdrogerijen en kruiendrogerijen, 1949-1950.
          81112: Toepasselijkheid Arbeidswet op mijnwerken, art. 1.1?, 1923-1929.
          81114: Toepassing art. 1.1d Arbeidswet 1919 - Dienstpersoneel verpleeginrichtingen, 1928-1937.
          81122: Toepassing van art 1.2a en 2.1a der Arbeidswet 1919 - Graan- en zaadschoonderijen en reefterijen, 1927-1938.
          81137: Toepassing van art. 1.3a Arbeidswet 1919 - Bouwwerken in eigen beheer, 1921-1929.